臺灣高等法院交通事件裁定　　　　　　100年度交抗字第660號
抗　告　人
即受處分人　張琦旺　57歲民.
上列抗告人因違反道路交通管理處罰條例案件，不服臺灣板橋地
方法院於民國100年4月14日所為裁定（100年度交聲字第886號）
，提起抗告，本院裁定如下：
    主  文
抗告駁回。
    理  由
一、原裁定以原處分意旨：異議人即受處分人張琦旺於民國97年
    4月30日15時15分許，騎乘車牌號碼PNJ-667號普通重型機車
    ，行經臺北市○○路○段208號處，因有「行駛人行道」之交
    通違規事實，經臺北市政府警察局大同分局（下稱大同分局
    ）寧夏路派出所警員舉發，嗣交通部公路總局臺北區監理所
    蘆洲監理站（下稱原處分機關）於97年11月13日依道路交通
    管理處罰條例第45條第6款及違反道路交通管理事件統一裁
    罰基準表之規定，以北監蘆字第裁46-AEW773173號裁決書裁
    處其罰鍰新臺幣（下同）1,800元，並依第63條第1項（原處
    分書漏載第1款）記違規點數1點等語。查本件原處分機關97
    年11月13日北監蘆字第裁46-AEW773173號裁決書，送達地址
    為異議人之戶籍地即臺北縣蘆洲市（現改制為新北市蘆洲區
    ○○○○路36巷4號，係於97年11月27日由異議人蓋印收受
    ，有上開裁決書及交通部公路總局臺北區監理所蘆洲監理站
    送達證書影本各1份在卷可稽。是本件聲明異議之法定期間
    ，應於裁決書送達日即97年11月27日之翌日（28日）起算之
    第20日，即97年12月17日（星期三）期滿。詎異議人遲至10
    0年3月23日始行具狀提出於原處分機關，有聲明異議狀上所
    蓋交通部公路總局臺北區監理所蘆洲監理站第三股收件章戳
    印文可憑，已逾法定之異議期間，聲明異議即不合法律上程
    式，且無從補正，揆諸首揭說明，異議人之聲明異議自屬不
    合法，應予駁回。
二、抗告意旨略以：抗告人當時因太遠看不清楚門牌號碼，而是
    為了看清楚門牌號碼，並非故意行駛於騎樓，該警員將紅單
    回收，以為不用罰，嗣後竟遭裁處1,800元，顯然程序有瑕
    疵，應撤銷改處罰600元云云。
三、按受處分人，不服道路交通管理處罰條例第8條主管機關所
    為之處罰，得於接到裁決書之翌日起20日內，向管轄地方法
    院聲明異議；依道路交通管理處罰條例第87條規定向管轄法
    院聲明異議之期間，自裁決送達之翌日起算，並得依法扣除
    在途期間；聲明異議，應以司法狀紙敘述異議之理由，提出
    於原處分機關為之，道路交通管理處罰條例第87條第1項、
    道路交通事件處理辦法第11條、第12條前段分別定有明文。
    此所謂「提出於原處分機關為之」，係以異議書狀到達原處
    分機關之日為準，而非以書狀投郵日為準。此為交通事件之
    程序規定，屬聲明異議之合法要件，受處分人之聲明異議自
    須合於此項程序規定，法院始得受理為實體之審查。又交通
    法庭認聲明異議不合法律上之程式，且無從補正者，應以裁
    定駁回之，道路交通事件處理辦法第17條亦有規定。查本件
    原處分機關以北監蘆字第裁46-AEW773173號裁決書，於97年
    11月27日送達抗告人即受處分人張琦旺之臺北縣蘆洲市（現
    改制為新北市蘆洲區○○○○路36巷4號住所，由抗告人收
    受，有上開裁決書、原處分機關送達證書、個人基本資料查
    詢系統、異議狀（其上載有異議人地址）在卷可稽。抗告人
    如對原處分機關之裁決不服，其合法異議期間應自97年11月
    28日（即收受裁決書之翌日）起算20日，抗告人住處與受理
    異議之原處分機關地址，均在臺北縣蘆洲市內，故無庸計算
    在途期間，從而，抗告人最遲應於97年12月17日向原處分機
    關聲明異議，惟抗告人遲至100年3月23日始聲明異議，有聲
    明異議狀上所蓋交通部公路總局臺北區監理所蘆洲監理站第
    三股收件章戳印文可憑，抗告人亦自承已超過20日之異議期
    間，是抗告人之聲明異議既已逾法律所定之異議期間2年3月
    有餘，原審因認抗告人之聲明異議不合法律上程式，駁回異
    議，揆諸前揭規定，並無不合，故本件抗告為無理由，應予
    駁回。
四、依道路交通管理處罰條例第89條，道路交通事件處理辦法第
    25條、刑事訴訟法第412條前段，裁定如主文。
中    華    民    國   100    年    6     月    8     日
                  刑事第十一庭  審判長法  官  許宗和
                                      法  官  趙功恆
                                      法  官  潘進柳
以上正本證明與原本無異。
不得再抗告。
                                      書記官  任正人
中    華    民    國   100    年    6     月    8     日